【裁判字號】    90,交上易,189
【裁判日期】    900615
【裁判案由】    業務過失傷害
【裁判全文】
臺灣高等法院高雄分院刑事判決                    九十年度交上易字第一八九號
    上  訴  人
    即  被  告  丙○○
右上訴人因業務過失傷害案件，不服臺灣高雄地方法院九十年度交易字第七一號中華
民國九十年六月十五日第一審判決（起訴案號：臺灣高雄地方法院檢察署八十九年度
偵字第一九六二六號），提起上訴，本院判決如左：
      主  文
上訴駁回。
丙○○緩刑貳年。
      事實及理由
一、本案經本院審理結果，認第一審判決認事、用法及量刑均無不當，應予維持，並
    引用第一審判決書記載之事實、証据及理由如附件。
二、上訴人丙○○上訴意旨指摘原判決量刑過重，為無理由，應予駁回。又上訴人前
    未曾受有期徒刑以上刑之宣告，此有台灣高等法院被告全國前案紀錄表在卷可稽
    ，嗣於本院審理期間業與告訴人甲○○達成和解，此有卷附和解書、撤銷告訴書
    可稽，復歷經本案偵查、原審及本院之審判程序，經此刑之宣告後，應知警惕而
    無再犯之虞，本院因認暫不執行其刑為當，併予宣告緩刑二年。
據上論斷，應依刑事訴訟法第三百七十三條、第三百六十八條，刑法第七十四條第一
款，判決如主文。
本案經檢察官朱文彬到庭執行職務。
中    華    民    國    九 十    年    八      月        三十一         日
                              臺灣高等法院高雄分院刑事第六庭
                                  審判長法官  王憲義
                                        法官  陳啟造
                                        法官  張意聰
右正本證明與原本無異。
不得上訴。
                                      書記官  王婉蓉
中    華    民    國      九十      年       九       月      四       日
附錄：本判決論罪科刑法條：
刑法第二百八十四條第二項前段：
從事業務之人，因業務上之過失傷害人者，處一年以下有期徒刑、拘役或一千元以下
罰金。
                                                                        Ｆ
附件：
臺灣高雄地方法院刑事判決                            九十年度交易字第七一號
    公  訴  人  臺灣高雄地方法院檢察署檢察官
    被      告  丙○○  男  四十歲（民國○○年○月○○○日生）
                     住高雄市○○區○○路六十四巷十六號四樓
                        身分證統一編號：Ｚ000000000號
右列被告因業務過失傷害案件，經檢察官提起公訴（八十九年度偵字第一九六二六號
），本院判決如左：
    主    文
丙○○從事業務之人，因業務上之過失傷害人，處有期徒刑陸月，如易科罰金，以參
佰元折算壹日。
    事    實
一、丙○○平日以駕駛計程車載客為生，為從事駕駛業務之人。於民國八十九年四月
    十九日上午九時許，駕駛車牌號碼ＺＡ─六九九號營業小客車，沿高雄市○○○
    路（起訴書誤載為中山路）由北向南方向行駛，於同日上午九時五十分許，途經
    高雄市○○○路與一心二路口欲左轉時，本應注意汽車行駛至交岔路口時，轉彎
    車輛應讓直行車輛先行，而當時天氣晴朗，道路視距乙好，柏油路面乾燥、無障
    礙及其他缺陷，又依其智識、能力，亦無不能注意之情事。詎丙○○竟疏未禮讓
    直行車先行，逕行左轉，適有已懷孕五週之甲○○駕駛車牌號碼ＷＯ－００七三
    號自用小客車沿同路由南向北直行至該處，見狀閃煞不及，其自用小客車之車頭
    與丙○○所駕駛之營業小客車車頭相撞，致甲○○受有臉部深部撕裂傷十二公分
    、右手腕扭傷及非自願性人工流產等傷害。
二、案經甲○○訴由高雄市政府警察局前鎮分局移送臺灣高雄地方法院檢察署檢察官
    偵查起訴。
    理    由
一、訊據被告蔡國楨固不否認於前揭時、地駕駛營業小客車與告訴人甲○○所駕駛之
    自用小客車發生車禍，並致告訴人受有傷害等情，惟矢口否認有何過失責任，辯
    稱：「是告訴人撞我的。」云云。經查，右揭事實，業據告訴人於警訊時指訴綦
    詳，復參之道路交通事故調查報告表上警繪現場圖所示：中山二路、一心二口為
    設有交通號誌之交岔路口，車禍發生後，被告所駕駛之計程車係停於岔路口之中
    山二路北向車道與三多路東向車道行車路線交會處，頭略東北、尾略西南距三多
    路分向限制線延伸線左前角五．八公尺、左後角八．一公尺，右前車角距岔路口
    之三多路西向車道停止線延伸線一０．六公尺，碎片散布於右前車角前方；告訴
    人之自用小客車停於被告駕駛計程車前方略左五．六公尺處，頭北尾南，距岔路
    口之三多路西向車道停止線右前車角九．四公尺、右後車角九．六公尺。是本件
    車禍之發生，應係被告欲左轉至一心二路時，未確實禮讓行駛中山二路之告訴人
    自用小客車先行，即逕行左轉有以致之甚明灼然，是被告辯稱係告訴人之自用小
    客車撞伊云云，顯係事後卸責之詞，委無可採。按駕駛人駕駛汽車行駛至交岔路
    口時，轉彎車應讓直行車先行，道路交通安全規則第一百零二條第一項第六款前
    段定有明文，此為一般駕駛人應注意並能注意之事項，被告自難諉為不知。又依
    道路交通事故調查報告表所載，本件車禍發生當時，天氣晴朗、道路視距乙好，
    柏油路面乾燥、無障礙及其他缺陷，而依被告之智識、能力，又無不能注意之情
    事，詎被告於左轉時，竟疏未注意應讓直行車輛先行，仍貿然左轉，致與告訴人
    發生本件車禍，其駕駛行為顯有過失，殆無疑義。況本件事故經送高雄市政府建
    設局車輛行車事故鑑定委員會鑑定及高雄市車輛行車事故覆議鑑定委員會覆議，
    亦均同此認定，此亦分別有該委員會鑑定及覆議意見書在卷可參。此外，告訴人
    確因本件車禍受有臉部深部撕裂傷十二公分、右手腕扭傷及非自願性人工流產等
    傷害之事實，亦有長庚紀念醫院診斷證明書二紙附警訊卷可憑，是被告未盡其前
    開注意義務與告訴人受上述傷害兩者間，顯有因果關係。綜上所言，本件事證已
    臻明確，被告過失犯行已可認定。
二、查被告平日以駕駛計程車載客為生，已據其自承在卷，是其為從事駕駛業務之人
    無訛。核被告所為，係犯刑法第二百八十四條第二項前段之業務過失傷害罪。爰
    審酌被告騎乘機車轉彎時未讓直行車先行，致告訴人受有臉部深部撕裂傷十二公
    分、右手腕扭傷及非自願性人工流產等傷害非輕，及其自事發迄今已逾一年，仍
    未能對告訴人提出合理補償，顯見毫無和解誠意及對他人法益漠不關心，且犯罪
    後尚飾詞狡辯，不知悔改等一切情狀，從重量處如主文所示之刑。又按刑法第四
    十一條已於九十年一月四日修正為：「犯最重本刑五年以下有期徒刑以下刑之罪
    ，而受六個月以下有期徒刑或拘役之宣告，因身體、教育、職業、家庭之關係或
    其他正當事由，執行顯有困難者，得以一元以上三元以下折算一日。但確因不執
    行所宣告之刑，難收矯正之效，或難以維持法秩序者，不在此限」，並經總統於
    九十年一月十日公布，而於同年一月十二日生效，併參酌最高法院二十四年七月
    民刑庭總會決議之意旨，故爰依前開條文及刑法第二條第一項前段之規定，就所
    宣告之刑諭知易科罰金之折算標準。
據上論斷，應依刑事訴訟法第二百九十九條第一項前段，刑法第二條第一項前段、第
二百八十四條第二項前段、修正後第四十一條第一項，罰金罰鍰提高標準條例第一條
前段、第二條，判決如主文。
本案經檢察官彭斐虹到庭執行職務。
中      華      民      國      九十    年      六      月     十五     日
                                  臺灣高雄地方法院刑事第七庭
                                      法  官  蔡  正  雄
右正本證明與原本無異。
如不服本判決，應於判決送達後十日內，向本院提出上訴狀。
                                      書記官  許  雅  惠
中      華      民      國      九十    年      六      月     十五     日
附錄本判決論罪之法條：
刑法第二百八十四條第二項前段：
從事業務之人，因業務上之過失傷害人者，處一年以下有期徒刑、拘役或一千元以下
罰金。


司法院資訊處製作；財團法人民間司法改革基金會備份。
